【裁判字號】    98,訴,880
【裁判日期】    980424
【裁判案由】    毒品危害防制條例
【裁判全文】
臺灣板橋地方法院刑事判決               98年度訴字第880號
公  訴  人  臺灣板橋地方法院檢察署檢察官
被      告  甲○○
                      樓
                    （現另案在臺灣臺北監獄臺北分監執行）
上列被告因違反毒品危害防制條例案件，經檢察官提起公訴（98
年度毒偵字第1639號），本院合議庭裁定依簡式審判程序審理，
並判決如下：
    主  文
甲○○施用第一級毒品，累犯，處有期徒刑柒月。
    事  實
一、甲○○前於民國89年間因施用毒品案件，經臺灣桃園地方法
    院裁定送觀察、勒戒後，認有繼續施用毒品之傾向，再經同
    院以89年度毒聲字第6005號裁定令入戒治處所施以強制戒治
    ，嗣經同院以90年度毒聲字第942 號裁定停止戒治，所餘戒
    治期間付保護管束，於90年3 月20日出戒治處所，嗣經同法
    院以90年度毒聲字第3640號裁定撤銷停止戒治，迄92年2 月
    25日執行強制戒治完畢而釋放，並經臺灣桃園地方法院檢察
    署檢察官以92年度戒偵字第93號為不起訴處分確定。其又於
    94年間，因贓物及竊盜案件，經臺灣新竹地方法院分別以93
    年度竹北簡字第262 號、94年度易字第500 號判決各判處有
    期徒刑3 月及1 年2 月確定，2 罪定應執行有期徒刑1 年4
    月確定。另因施用第一級、第二級毒品案件，經臺灣新竹地
    方法院以94年度訴字第378 號判決各判處有期徒刑8 月、6
    月確定，上訴後復經臺灣高等法院於94年11月27日以94年度
    上訴字第3013號判決駁回確定，嗣經減刑為有期徒刑4 月、
    3 月，上開案件接續執行，甫於96年7 月14日縮短刑期執行
    完畢（於本件構成累犯）。其再因施用第一、二級毒品案件
    ，經本院以97年度訴字第1615號判決判處有期徒刑10月、4
    月確定，上訴後復經臺灣高等法院於97年9 月24日以97年度
    上訴字第3879號判決駁回確定。詎其仍不知悔改，竟再基於
    施用第一級毒品海洛因之犯意，於97年12月6 日在臺北縣中
    和市○○街14巷1 弄10之3 號4 樓住處，施用第一級毒品海
    洛因1 次。嗣甲○○因另案通緝於97年12月6 日16時30分許
    ，在上址為警逮捕，經採集其尿液送驗後，呈嗎啡陽性反應
    （按施用海洛因經水解後係呈鴉片類嗎啡陽性反應），始悉
    上情。
二、案經臺北縣政府警察局中和分局報告臺灣板橋地方法院檢察
    署檢察官偵查起訴。
    理  由
一、訊據被告甲○○對於上揭犯罪事實均坦承不諱。再被告於97
    年12月6 日16時30分許為警逮捕，警方採集其尿液送驗，經
    送臺灣檢驗科技股份有限公司以酵素免疫分析法（ＥＩＡ）
    初步檢驗及以氣相層析質譜儀法（ＧＣ／ＭＳ）確認檢驗結
    果，確呈鴉片類（嗎啡）陽性反應（按施用海洛因經水解後
    係呈鴉片類陽性反應）等情，有該公司97年12月22日濫用藥
    物檢驗報告1 紙在卷可參，足以佐證被告自白與事實相符，
    堪以採信。再被告前曾於89年間因施用毒品案件，經臺灣桃
    園地方法院裁定送觀察、勒戒後，認有繼續施用毒品之傾向
    ，再經同院以89年度毒聲字第6005號裁定令入戒治處所施以
    強制戒治，嗣經同院以90年度毒聲字第942 號裁定停止戒治
    ，所餘戒治期間付保護管束，於90年3 月20日出戒治處所，
    嗣經同法院以90年度毒聲字第3640號裁定撤銷停止戒治，迄
    92年2 月25日執行強制戒治完畢而釋放；其再另因施用第一
    級、第二級毒品案件，經臺灣新竹地方法院以94年度訴字第
    378 號判決各判處有期徒刑8 月、6 月確定，上訴後復經臺
    灣高等法院於94年11月27日以94年度上訴字第3013號判決駁
    回確定，嗣經減刑為有期徒刑4 月、3 月，上開案件接續執
    行，甫於96年7 月14日縮短刑期執行完畢；繼再因施用第一
    、二級毒品案件，經本院以97年度訴字第1615號判決判處有
    期徒刑10月、4 月確定，上訴後復經臺灣高等法院於97年9
    月24日以97年度上訴字第3879號判決駁回確定等情，有臺灣
    高等法院被告前案紀錄表1 份附卷可稽，足徵被告係經強制
    戒治執行完畢釋放後之五年內，繼續有再多次施用毒品之前
    科如前，故被告本案施用第一級毒品海洛因之事證明確，被
    告犯行洵堪認定。
二、查海洛因係屬於毒品危害防制條例第2 條第2 項第1 款所列
    之第一級毒品，故核被告所為，係犯毒品危害防制條例第10
    條第1 項之施用第一級毒品罪。又被告施用海洛因前後非法
    持有海洛因之低度行為，應為施用之高度行為所吸收，應僅
    論以施用之高度行為。查被告前於94年間，因贓物及竊盜案
    件，經臺灣新竹地方法院分別以93年度竹北簡字第262 號、
    94年度易字第500 號判決各判處有期徒刑3 月及1 年2 月確
    定，2 罪定應執行有期徒刑1 年4 月確定；另因施用第一級
    、第二級毒品案件，經臺灣新竹地方法院以94年度訴字第37
    8 號判決各判處有期徒刑8 月、6 月確定，上訴後復經臺灣
    高等法院於94年11月27日以94年度上訴字第3013號判決駁回
    確定，嗣經減刑為有期徒刑4 月、3 月，上開案件接續執行
    ，甫於96年7 月14日縮短刑期執行完畢等情，此有卷附臺灣
    高等法院被告前案紀錄表可稽，其於五年之內，再犯有期徒
    刑以上之本罪，為累犯，應依刑法第47條第1 項之規定加重
    其刑。爰審酌被告素行不佳，有多次施用毒品前科如前，其
    再度違反禁令，非法施用足以導致精神障礙及生命危險之毒
    品，危害身心甚鉅，且施用毒品後可能做出對於他人或社會
    有危害之衝動行為，惟被告犯罪後坦承犯行，態度甚佳，尚
    有悔意等一切情狀，量處被告如主文所示之刑，以資懲儆。
三、末按「除被告所犯為死刑、無期徒刑、最輕本刑為三年以上
    有期徒刑之罪或高等法院管轄第一審案件者外，於前條第一
    項程序進行中，被告先就被訴事實為有罪之陳述時，審判長
    得告知被告簡式審判程序之旨，並聽取當事人、代理人、辯
    護人及輔佐人之意見後，裁定進行簡式審判程序。」刑事訴
    訟法第273 條之1 第1 項定有明文。查本件被告所犯上開施
    用毒品之罪，非最輕本刑為三年以上有期徒刑之罪，且被告
    於本院98年4 月10日準備程序進行中，復就被訴之事實為有
    罪之陳述，經告知被告簡式審判程序之旨，被告及公訴人對
    於本件改依簡式審判程序審理亦均表示無意見，本院即依前
    揭刑事訴訟法規定，裁定本件進行簡式審判程序，末此敘明
    。
據上論斷，應依刑事訴訟法第299 條第1 項前段、第273 條之1
第1 項，毒品危害防制條例第10條第1 項，刑法第11條、第47條
第1 項，判決如主文。
本案經檢察官藍海凝到庭執行職務。
中    華    民    國    98    年    4     月    24    日
                  刑事第十六庭    法  官  許必奇
以上正本證明與原本無異。
如不服本判決，應於判決送達後10日內，向本院提出上訴狀。
                                  書記官  金和國
中    華    民    國    98    年    4     月    24    日
附錄：
毒品危害防制條例第10條第1 項：
施用第一級毒品者，處 6 月以上 5 年以下有期徒刑。


司法院資訊處製作；財團法人民間司法改革基金會備份。
